【裁判字號】    90,上訴,270
【裁判日期】    900507
【裁判案由】    違反槍砲彈藥刀械管制條例
【裁判全文】
臺灣高等法院臺南分院刑事判決            九十年度上訴字第二七號  Ａ
      上  訴  人
      即  被  告  乙  ○  ○
      選任辯護人  卓  平  仲
右上訴人因違反槍砲彈藥刀械管制條例案件，不服臺灣臺南地方法院八十九年度訴字
第一四○六號中華民國八十九年十二月二十九日第一審判決（起訴案號：臺灣臺南地
方法院檢察署八十九年度偵字第一一九八七號），提起上訴，本院判決如左：
      主      文
原判決撤銷。
乙○○無罪。
      理      由
一、公訴意旨略以：乙○○（綽號小隆）曾於民國八十一年因施用毒品罪，經判處有
    期徒刑三年二月確定，於八十四年十一月十二日執行完畢，仍不知悔改。於民國
    （下同）八十六年、八十七年間某日，因其友人何崇源（八十七年間因車禍死亡
    ）持具有殺傷力仿半自動手槍改造玩具手槍一枝、彈匣一個及供上述手槍所用具
    殺傷力改造子彈五顆，至乙○○位於台南市精忠三村一一六三號住所，託乙○○
    寄藏，乙○○明知未經許可不得受藏有上開槍、彈，竟仍將上開槍彈寄藏在其住
    之防火巷花盆中。嗣於八十九年十月十八日十七時四十分許，為警搜索，經乙○
    ○自動帶同警方前往取出而查獲，並扣得具傷力仿半自動手槍改造玩具手槍一枝
    、彈匣一個及供上述手槍所用具殺傷力改造子彈五顆（已試射二顆）在案。因認
    被告係犯槍砲彈藥刀械管制條例第十一條第四項未經許可寄藏改造手槍、同條例
    第十二條第四項未經許可寄藏改造子彈罪嫌。
二、按犯罪事實應依證據認定之，無證據不得推定其犯罪事實，又不能證明被告犯罪
    者，應為無罪判決之諭知，刑事訴訟法第一百五十四條、第三百零一條第一項前
    段定有明文。所謂犯罪事實之證據，係指足以認定被告確有犯罪行為之積極證據
    而言，該項證據且須適合被告犯罪事實之認定，始得採為斷罪資料，有最高法院
    二十九年上字第三一○五號、五十三年台上字第二七五○號判例足資參照，次按
    事實之認定，應憑證據，如未能發現相當證據，或證據不足以證明，自不能以推
    測或擬制之方法，為裁判基礎（最高法院四十年台上字第八十六號判例參照）。
三、按公訴意旨認上訴人即被告涉有前揭犯行，無非認被告對於前揭犯行自白不諱為
    論據。惟訊之上訴人即被告乙○○對於警方於前揭時地查獲槍彈之事實固坦承不
    諱，然矢口否認曾同意何崇源寄藏扣案物品，並辯稱扣案槍砲何崇源自行藏放於
    其住宅後之防火巷時伊不知其內容為何物等語。經查：
（一）被告自警訊以迄原審審理中雖坦承帶同警方於其住宅後方防火巷查獲槍彈之事
      實，然被告從未承認同意寄藏，更迭次稱略以：「當初何崇源只向我表示要拿
      『麵件』（台語）到我家放，我因發現東西重重怪怪的，所以不讓他放在家裡
      」（警訊筆錄第二頁）、「他本來要寄放在我這邊，我說不要，他八十六年間
      把這些槍彈拿去放了以後，才告訴我的」（偵查卷第九頁）、「朋友何崇源寄
      放時我不知道是什麼東西，也不知道他有放」（原審卷第十一頁）等語甚詳，
      從而公訴意旨認被告對於右揭事實坦承不諱，自與事實不符。
（二）又本件查獲過程，據承辦員警甲○○於本院證稱：「（問扣案的槍枝所謂經警
      方策動自動帶同警方起獲是何意？）在被告家中並沒有搜到槍枝，經海巡署查
      緝隊員曉喻他曾經有人看過在精忠三村一一六三號有槍枝，問被告有無此事，
      被告說以前綽號阿源的曾經向他表示過有東西要寄放，被告覺得怪怪的被他拒
      絕，被告叫阿源自己拿到後面自己去藏。」、「（問被告當時是否知道阿源所
      要寄放的是什麼？）他沒有說明，他只是說有麵件（台語）要放他家，被告覺
      得重重怪怪的，所以不讓阿源放在家裡，叫他自己到後面去藏放。」、「（問
      你們查獲的槍枝是在被告家的何處？）在被告家後面隔壁家的花盆內。」「（
      問防火巷是否其他人都可以進出？）是的。」、「（問槍枝是如何包裝？）用
      紅色塑膠袋包著，如不拆開看不知是何物如警卷照片編號四。」等語明確。
四、綜上各情相互參酌，該槍彈藏放地點為被告隔壁家後面之他人花盆內，並非被告
    住處，且為他人均得出入之防火巷內，又係經被告拒絕後由何崇源自行藏放，並
    無證據證明被告事先知悉係何物品，從而自難因被告「舉發」查獲，而認被告涉
    有寄藏槍彈之犯行，此外，復查無其他積極證據足證被告有何前揭犯行，被告犯
    罪尚屬不能證明，原審就此部分疏未詳查，遽認被告有前揭犯行，並加以論罪科
    刑，容有未洽，被告上訴意旨據此指摘原判決採證不當，否認其有犯罪，為有理
    由，自應由本院將原審判決撤銷，改諭知被告無罪之判決。
據上論斷，應依刑事訴訟法第三百六十九條第一項前段、第三百六十四條、第三百零
一條第一項判決如主文。
本案經檢察官王碧霞到庭執行職務。
中    華    民    國      九十      年      五      月        七        日
                                  臺灣高等法院臺南分院刑事第四庭
                                      審判長法官  陳    義    仲
                                            法官  徐    財    福
                法官  宋    明    蒼
右正本證明與原本無異。
如不服本判決，應於判決送達後十日內向本院提出上訴狀，其未敘述理由者並應於提
出上訴狀後十日內向本院補提理由書（應附繕本)。
                                      法院書記官  余    素    美
中    華    民    國      九十      年      五      月        九        日


司法院資訊處製作；財團法人民間司法改革基金會備份。
